臺灣高等法院刑事附帶民事訴訟判決　　　　　　　　九十一年度附民字第二九號
　　原　　　告　甲○○
　　被　　　告　丙○○
　　　　　　　　己○○
　　　　　　　　丁○○
　　　　　　　　戊○○
右列被告因強盜案件，經原告提起刑事附帶民事訴訟，請求損害賠償，本院判決如左
：
    主      文
被告應連帶給付原告新台幣肆拾貳萬肆仟元，及自民國九十一年八月二日起至清償日
止，按週年利率百分之五計算之利息。
    事      實
一、原告聲明求為判決如主文所示。其陳述略稱：被告己○○意圖為自己不法之所有
    ，先以行動電話簡訊聯絡，由與之有犯意聯絡之被告戊○○進入台北縣樹林市華
    南銀行樹林分行尋找巨額提款之下手對象，見原告於八十九年十二月五日十四時
    許到該銀行提款出去，再以手語通知在外等候之被告己○○、丙○○、丁○○及
    乙○○（經原告撤回起訴）等人共乘二部機車，於同日十五時三十分許尾隨原告
    至台北縣樹林市○○街二二八號前，由被告己○○騎機車衝撞原告，製造假車禍
    ，趁原告停車察看之際，由被告丙○○勒住原告脖子強拉下車，致使原告不能抗
    拒，而由乙○○強行騎走原告所騎乘之機車乙部（內有現金新台幣四十二萬四千
    元、身分證、健保卡、駕照及存摺一本），並將搶得之現金朋分用罄，機車及證
    件等則等丟棄於附近之樹林市○○街三十二巷口，有臺灣桃園地方法院九十年度
    訴字第一八四四號刑事判決事實欄第三項之記載可稽。按數人共同不法侵害他人
    之權利者，連帶負擔損害賠償責任，民法第一百八十五條第一項定有明文，原告
    因被告等人之共同不法侵害而受有新台幣（下同）四十二萬四千元之損害，被告
    等自應連帶負損害賠償責任，爰依侵權行為之法律關係，請求被告連帶給付原告
    四十二萬四千元及自本件刑事附帶民事訴訟起訴狀繕本送達被告之翌日即九十一
    年八月二日起至清償日止，按週年利率百分之五計算之利息等語。引用刑事訴訟
    中之證據。
二、被告等均聲明求為判決駁回原告之訴。其陳述略稱：被告等均未強盜原告之財物
    ，無原告主張之侵權行為等語。
    理      由
一、按就刑事訴訟所調查之證據，視為就附帶民事訴訟亦經調查；附帶民事訴訟之判
    決，應以刑事訴訟判決所認定之事實為據，刑事訴訟法第四百九十九條第一項及
    第五百條前段分別定有明文。本件被告己○○基於意圖為自己不法所有之犯意聯
    絡，先以行動電話簡訊聯絡，由與之有犯意聯絡之被告戊○○進入台北縣樹林市
    華南銀行樹林分行尋找巨額提款之下手對象，見甲○○於八十九年十二月五日十
    四時許到該銀行提款出來，乃以手語通知在外等候之被告己○○、乙○○（未經
    檢察官起訴）、丙○○、丁○○共乘二部機車，於同日十五時三十分許，尾隨甲○○至台北縣樹林市○○街二二八號前，由己○○騎機車衝撞甲○○，製造假車
    禍，趁甲○○停車察看之際，由丙○○以勒住甲○○脖子強拉下車之強暴手段，
    致使甲○○不能抗拒，而由乙○○強行騎走甲○○所騎乘之機車乙部（內有現金
    四十二萬四千元、身分證、健保卡、駕照、存摺一本），並將搶得現金朋分用罄
    ，機車及證件則丟棄於附近之樹林市○○街三十二巷口等情，業經本院九十一年
    度上訴字第二一四四號刑事判決認定在案。被告丙○○、己○○、丁○○及戊○○於刑事訴訟中第一審法官初訊時對於上開強盜之犯行均坦承不諱，核與被害人
    甲○○指述遭強盜財物之情節大致相符，並有己○○於第一審刑事訴訟中提出之
    自白答辯狀一紙及刑案現場照片在卷可稽，雖被害人甲○○對於下手實施強盜者
    之指認，於警訊及刑事訴訟審理中，先後指認略有出入，應係距案發時已相隔一
    段時日，且其獨自一人突遇強盜，一時驚慌，難免前後指認有不符之處，但其指
    訴遭強盜之情節則始終如一，自不影響其證詞之證明力，而上述之證據，亦經本
    院於刑事審判中調查明白。又被告等四人之上開強盜行為，其刑事部分，業經第
    一審臺灣桃園地方法院以九十年度訴字第一八四四號刑事判決判處罪刑，被告等
    不服提起上訴，並經本院以九十一年度上訴字第二一四四號刑事判決駁回被告此
    部分之上訴在案，則被告等有上開強盜之事實，甚為明確。被告等於本件附帶民
    事訴訟中，否認有強盜原告甲○○財物之行為，自不可採，原告甲○○遭被告等
    共同強盜之事實，堪認為真實。
二、按因故意或過失不法侵害他人之權利者，負損害賠償責任。又數人共同不法侵害
    他人之權利者，連帶負損害賠償責任，民法第一百八十四條第一項前段及第一百
    八十五條第一項前段分別定有明文。本件被告等四人與乙○○彼此間有犯意聯絡
    而共同強盜原告甲○○之財物，致原告甲○○受有損害，則原告甲○○依據共同
    侵權行為之法律關係，請求被告等四人連帶給付四十二萬四千元及自附帶民事訴
    訟起訴狀繕本送達之翌日即民國九十一年八月二日起至清償日止，按週年利率百
    分之五計算之遲延利息，為有理由，應予准許。
據上論斷，應依刑事訴訟法第五百零二條第二項判決如主文。
中      華      民      國    九十一    年      十      月    二十二    日
                              臺灣高等法院刑事第二庭
                                  審判長法  官  蔡  長  溪
                                        法  官  林  俊  益
                                        法  官  楊  貴  志
右正本證明與原本無異。
不得上訴。
                                        書記官  胡      儀
中      華      民      國    九十一    年      十      月    二十五    日
